#Hausaufgabe 2


* DataFrame einlesen

```{r}
df <- read.table(file ='../data/03-1_aeh(m).txt')
df
```

* Sortierung und Selektion der Teilnehmer nach Geschlecht

```{r}
dfmaennlich <- df[df$V2 == 'maennlich', ]
dfmaennlich

dfweiblich <- df[df$V2 == 'weiblich', ]
dfweiblich


pausenlaenge_m <- as.numeric(as.character(dfmaennlich$V5))
pausenlaenge_m

pausenlaenge_w <- as.numeric(as.character(dfweiblich$V5))
pausenlaenge_w


mean(pausenlaenge_m)
mean(pausenlaenge_w)
```
- Die durchschnittliche Pausenlänge bei Männern beträgt: `r mean (pausenlaenge_m)` ms.
- Die durchschnittliche Pausenlänge bei Frauen beträgt: `r mean (pausenlaenge_w)` ms.

* Pausenlänge Min + Max
```{r}
pauseMin_m <- sort(pausenlaenge_m, decreasing = F)
pauseMin_m <- pauseMin_m[1]
pauseMax_m <- sort(pausenlaenge_m, decreasing = T)
pauseMax_m <- pauseMax_m[1]

pauseMin_w <- sort(pausenlaenge_w, decreasing = F)
pauseMin_w <- pauseMin_w[1]
pauseMax_w <- sort(pausenlaenge_w, decreasing = T)
pauseMax_w <- pauseMax_w[1]
```
- Die kürzeste Pause bei allen männlichen Versuchspersonen beträgt `r pauseMin_m` ms.
- Die längste Pause bei allen männlichen Versuchspersonen beträgt `r pauseMax_m` ms.


- Die kürzeste Pause bei allen weiblichen Versuchspersonen beträgt `r pauseMin_w` ms.
- Die längste Pause bei allen weiblichen Versuchspersonen beträgt `r pauseMax_w` ms.

* Auswahl von Dialog (von männlichen und weiblichen Teilnehmern)
```{r}
dfm_D <- dfmaennlich[dfmaennlich$V4 == 'dialog', ]
dfm_D 
dfw_D <- dfweiblich[dfweiblich$V4 == 'dialog', ]
dfw_D

```


*Table kreieren

```{r}
table(df$V2)
table(dfm_D$V3)
table(dfw_D$V3)

```
- Machen Frauen im Dialog eher Schweigepausen?
- Anhand der vorliegenden Daten kann diese Hypothese angenommen werden.
